臺灣臺北地方法院民事判決　　　　　　　　　　　　九十三年度訴字第三九八八號
　　原　　　告　乙○○○○ ○.
　　　　　　　　　　　　　　,.
　　法定代理人　甲○○○○ ○.
　　代　理　人　陳　長律師
　　複代理人　　簡靖芬律師
　　被　　　告　道南船務代理股份有限公司
　　法定代理人　丙○○
右當事人間請求清償債務事件，本院於中華民國九十三年十二月三十日言詞辯論終結
，判決如下：
    主      文
被告應給付原告新加坡幣萬陸仟伍佰捌拾貳元角及其中新加坡幣壹萬元自民國九
十二年十月一日起，其中新加坡幣壹萬元自民國九十二年十月三十一日起，另新加坡
幣壹萬陸仟伍佰捌拾貳元角自民國九十二年十二月一日起，均至清償日止，按週年
利率百分之五計算之利息。
訴訟費用由被告負擔。
本判決於原告以新台幣貳拾肆萬元為被告供擔保後，得假執行，但被告如以新台幣柒
拾萬元為原告預供擔保，得免為假執行。
    事實及理由
一原告起訴主張：被告於民國九十一年二月間委任原告就有關「TRIUMPH MUMBAI」船
  舶在新加坡遭扣押求償之相關事宜，提供法律諮詢等服務，原告因處理上開事件所
  提供專業服務之費用及支付款共計新加坡幣（下同）四萬三千七百二十二元五角四
  分，被告對前開金額並無異議，惟要求給予折扣並允自九十一年九月起按月分期給
  付，原告同意就上開金額給予折扣，並允其自九十一年九月至十二月分期清償，折
  扣後應付金額為三萬九千三百五十二元二角九分，然至九十二年七月二十二日止被
  告僅匯付二千七百六十七元九角九分，尚餘三萬六千五百八十二元三角，原告乃於
  九十二年八月二十日限期被告應於同年八月二十七日前清償，嗣經被告請求原告又
  同意被告於同年九月三十日及十月三十一日前各清償一萬元，另於同年十一月三十
  日前清償餘額，然其後被告仍未依約未清償，為此提起本訴等情。並聲明：(一)被告
  應給付原告三萬六千五百八十二元三角及其中一萬元自九十二年十月一日起，其中
  一萬元自九十二年十月三十一日起，另一萬六千五百八十二元三角自九十二年十二
  月一日起，均至清償日止，按週年利率百分之五計算之利息。(二)願供擔保請准宣告
  假執行。
二被告則以：被告於九十一年二月委任原告協助放行「TRIUMPH MUMBAI」船舶，惟經
  過約二週仍無進展，原告僅一再要求被告提供資料供其準備，但船舶滯港作業費用
  甚高，故被告另請保險公司出面與貨主協商，而以一定金額理賠，逕行放行船舶，
  隨後原告即檢送帳單請求被告給付巨額作業費，但原告只是研究並未解決問題，系
  爭船舶放行係被告自行處理，原告既未完成委任事項，則其請求給付委任費用並無
  理由。惟被告因恐原告利用其專業扣押船舶，只好要求原告降價並採分期付款方式
  支付，原告只略為降價，其後被告並有清償一部分之債務等語，資為抗辯。並聲明
  ：(一)原告之訴及假執行之聲請均駁回。(二)如受不利判決，願供擔保請准宣告免為假
  執行。
三原告主張被告於九十一年二月間委任原告處理就有關「TRIUMPH MUMBAI」船舶在新
  加坡遭扣押求償之相關事宜，原告曾檢送帳單請求被告給付委任報酬及應付款四萬
  三千七百二十二元五角四分，嗣經被告要求降價至三萬九千三百五十二元二角九分
  並同意被告分期付款，被告嗣於九十二年七月二十二日匯付二千七百六十七元九角
  九分後未再給付，原告乃於九十二年八月二十日限期被告應於同年八月二十七日前
  清償，嗣經被告請求原告又同意被告於同年九月三十日及十月三十一日前各清償一
  萬元，另於同年十一月三十日前清償餘額等事實，經其提出帳單、被告九十一年九
  月四日函、中國銀行新加坡分行匯款通知書、原告九十二年八月二十日傳真、同年
  九月九日傳真為證（見本院九十三年度促字第二四三三五號卷第七至十三頁，本院
  卷第六四、六五頁），復為被告所不爭執，堪信為實。
四被告雖辯原告並未完成委任事項，其請求報酬並無理由云云。惟依民法第五百二十
  八條規定，委任乃當事人約定，一方委託他方處理事務，他方允為處理之契約，受
  任人並不以完成一定之工作為必要。本件原告已為原告處理委任之事務，並檢送帳
  單詳列委任報酬及各項支付費用，被告就該帳單僅請求降價及分期給付已如前述，
  足見其就原告所請求各項費用並無異議，則被告以原告尚未完成委任工作而拒絕給
  付報酬及費用，尚乏依據。被告另辯以其因恐原告運用專業扣押被告船舶，只好要
  求原告降價並為部分清償云云，僅係其主觀臆測之詞，復未舉證證明，且債權人依
  法聲請扣押債務人之財產，亦無脅迫可言，被告嗣後再事爭執，亦無足採。
五從而，原告本於兩造間委任契約請求被告給付三萬六千五百八十二元三角及如主文
  第一項所示之法定遲延利息，即無不合，應予准許。
六又本件事證已臻明確，兩造其餘攻擊防禦方法，於本判決結果不生影響，爰不一一
  論述，併此敘明。
七假執行之宣告：本判決兩造均陳明願供擔保請准宣告假執行或免為假執行，經核均
  無不合，爰分別酌定相當之擔保金額宣告之。
據上論結，原告之訴為有理由，依民事訴訟法第七十八條、第三百九十條第二項、第
三百九十二條第二項，判決如主文。
中　　　華　　　民　　　國　　九十三　　年　 　十二　 　月　　三十一　　日
                                        民事第四庭法    官  劉又菁
右為正本係照原本作成
如對本判決上訴，須於判決送達後廿日內向本院提出上訴狀
中　　　華　　　民　　　國　　九十三　　年　 　十二　 　月　　三十一　　日
                                                  院書記官  楊勝欽
